臺灣臺北地方法院民事裁定
111年度聲字第369號
異  議  人  元鈺投資顧問股份有限公司

法定代理人  張素琴
相  對  人  采舍精品旅館有限公司

法定代理人  廖靜  
代  理  人  王淑如
上列當事人間清償提存事件，異議人對於本院提存所民國111年5
 月16日111年度存字第1174號准予相對人提存之處分，聲明異議
，本院裁定如下：
    主  文
異議駁回。
    理  由
一、本院提存所民國111年5月16日111年度存字第1174號准予相
    對人提存之處分（下稱系爭處分），異議人於111年5月26日
    具狀提出異議，本院提存所認其異議為無理由，添具意見書
    後送請本院裁定，經核與提存法第24條規定相符。。
二、相對人聲請意旨略以：伊向異議人承租門牌號碼臺北市○○區
    ○○街00號3樓及同址7樓房屋（下稱系爭房屋），應給付異議
    人111年5月15日至同年6月14日租金新臺幣（下同）40萬元
    ，因異議人受領遲延，爰依法辦理提存等語。
三、本院提存所審查後以系爭處分准予相對人之清償提存，異議
    人不服系爭處分向本院聲明異議，異議意旨略以：相對人並
    非系爭房屋之承租人，提存書上亦未載明相對人係代債務人
    為清償之意思，則相對人本無辦理本件提存之資格，況相對
    人亦未提出任何證明文件以供審查，相對人顯係以詐術辦理
    提存，即不應准許提存等語。
四、按提存事件係屬非訟程序，提存所僅得就形式上之程式為審
    查，凡提存人主張之原因事實合於提存法第9 條及其施行細
    則第3 條規定審查之範圍，即應准予提存，而有關實體之原
    因事實，提存所並無權為審查及認定。又清償提存，關於提
    存原因之證明文件，無庸附具，提存法施行細則第20條第5
    款亦有明文。是以，清償提存是否依債務本旨而發生清償效
    力，及有無實體法律關係存在而涉訟時，應由受訴法院依法
    審認之，並非於提存時由提存所認定。經查：相對人前揭主
    張之事實，已提出其變更登記表、旅館登記證為證，其並於
    提存書中載明提存法第9條第1項所列應記載事項等情，業經
    本院核對本院提存所111年度存字第1174號清償提存事件全
    卷無誤，則本院提存所於形式審查後，認本件提存符合規定
    而以系爭處分准予相對人清償提存，即無不當。異議意旨指
    摘系爭處分不當，經核係屬實體上之爭執，非屬提存所於非
    訟程序中得以審認之事項。況依提存法第22條規定，非依債
    務本旨所為之清償提存，其債之關係不消滅，是提存所准許
    提存與債務人是否依債務本旨清償，本屬二事，系爭處分准
    許相對人為本件提存，並不影響異議人本於原有之法律關係
    得向相對人主張之權利，是異議人以此為由提出異議，並不
    可採。綜上所述，系爭處分准許相對人之提存聲請，經核並
    無違誤。異議意旨指摘原處分不當，求予廢棄，為無理由，
    應予駁回。
五、爰裁定如主文。 
中　　華　　民　　國　 111　　年　　6 　　月　　21　　日
                  民事第五庭  法　官  陳乃翊
以上正本係照原本作成。
如對本裁定抗告須於裁定送達後10日內向本院提出抗告狀，並繳
納抗告費新臺幣1,000元。
中　　華　　民　　國　　111 　年　　6 　　月　　21　　日
                              書記官  詹雅筠